臺北高等行政法院判決
　　　　　　　　　　　　　　　　　　 94年度簡字第41號
原　　　告　煇實業有限公司
代　表　人　甲○○
被　　　告　臺北縣政府稅捐稽徵處
代　表　人　乙○○處長）住同.
訴訟代理人　丙○○
　　　　　　丁○○
上列當事人間因印花稅事件，原告不服臺北縣政府中華民國93年
11月10日北府訴決字第0930572425號訴願決定，提起行政訴訟。
本院判決如下：
　　主  文
原告之訴駁回。
訴訟費用由原告負擔。
　　事  實  及  理  由
一、被告代表人原為郭豊鈐，94年5月2日變更為乙○○，茲由其
    具狀聲明承受訴訟，核無不合，應予准許。
二、事實概要：被告以原告於民國90年及91年間簽定工程契約共
    14件，其中10件之印花稅票已實貼銷花，餘4件之印花稅票
    分涉揭下重用及未依規定註銷，爰取具工程合（契）約書、
    印花稅檢查報告表等影本資料佐證，認原告違反印花稅法第
    10條及第11條之規定，違章事實明確，遂對未依規定註銷印
    花稅票部分，依印花稅法第24條第1項規定裁處5倍罰鍰，對
    揭下重用印花稅票部分，依同法條第2項規定補徵印花稅及
    按所漏稅額處20倍罰鍰。原告不服，申請復查，未獲變更，
    提起訴願，復遭決定駁回，遂提起本件行政訴訟。
三、原告起訴請求原處分及訴願決定均撤銷，其意旨略以：
    按「稅捐稽徵機關就其核稅或科處罰鍰之基礎事實存在，應
    負舉證責任，縱然依法律規定或其他事實，可推定基礎事實
    存在，如納稅義務人能提出反證，則依舉證責任轉換之法理
    ，仍應由稅捐稽徵機關負舉證責任」，此有最高行政法院89
    年判字第655號判決可資參照。本件被告雖以其有上開合約
    在卷，且載有違章事實之印花稅檢查報告書亦經原告蓋章確
    認，而主張原告之違章事實明確，惟查，原告既已主張所訂
    立之合約皆與政府機關訂立之工程合約，須於送合約予業主
    之同時，貼妥未註銷之印花，經業主審核無誤，才發會發還
    一份正本，並自存一份正本，故不會也不可能會有未註銷或
    揭下重用之情形，且可能由於使用過於頻繁，乃至用於工地
    現場，造成污損、模糊等不清楚的現象，故就此被告當依舉
    證責任轉換之法理，由被告就原告違章之具體事實負舉證責
    任。再者，原告實從未於印花稅檢查報告書中蓋章，故就該
    印花稅檢查報告書上之原告之簽章是否屬真正，及該印花稅
    檢查報告書之內容為何，當有再予調查之必要。
四、被告則請求駁回原告之訴，其答辯理由如下：
  (一)本件原告分別於90年3月23日書立「臺北榮民總醫院精神科
    大樓及思源樓空調冰水主機汰換工程」、90年9月7日書立「
    中央研究院近代史研究所空調改修工程」、90年10月31日書
    立「三軍總醫院汀州院區○○○路拆除及保溫工程契約」及
    91年8月14日書立「國防大學國防醫學院大樓送風機控制工
    程契約」，其中91年8月14日書立之工程契約，未依規定註
    銷印花稅票，其餘工程契約所貼用之印花稅票皆為揭下重用
    ，業已違反印花稅法第10條及第11條之規定，有工程合約影
    本附卷可稽，且原告亦於印花稅檢查報告表上簽認上述違章
    事實，足證其違章事實明確，是被告所為罰鍰處分，核屬有
    據。故原告指稱可能由於使用過於頻繁，乃至用於工地現場
    ，造成污損、模糊等不清楚的現象等語，顯係事後卸責之詞
    ，核無足採。
  (二)綜上，本件原處分除就未依規定註銷印花稅票，依印花稅法
    第24條第1項規定裁處行為罰罰鍰新台幣（下同）13,900元
    外，另就揭下重用印花稅票部分，依同法條第2項規定補徵
    印花稅7,940元，裁處漏稅罰罰鍰158,800元，揆依首揭法條
    規定，並無不合。
五、按「應納印花稅之憑證，於書立後交付或使用時，應貼足印
    花稅票；其稅額巨大不便貼用印花稅票者，得請由稽徵機關
    開給繳款書繳納之」；「貼用印花稅票，應由納稅義務人於
    每枚稅票與原件紙面騎縫處，加蓋圖章註銷之，個人得以簽
    名或劃押代替圖章。但稅票連綴，無從貼近原件紙面騎縫者
    ，得以稅票之連綴處為騎縫註銷之」；「印花稅票經貼用註
    銷者，不得揭下重用」；「違反第10條之規定者，按情節輕
    重，照未經註銷或註銷不合規定之印花稅票數額，處5倍至
    10倍罰鍰。違反第11條之規定者，按情節輕重，照所揭下重
    用之印花稅票數額，處20倍至30倍罰鍰」，分別為印花稅法
    第8條第1項、第10條、第11條及第24條所明定。經查，本件
    原告分別與業主於90年3月23日訂立「臺北榮民總醫院精神
    科大樓及思源樓空調冰水主機汰換工程契約」、90年9月7日
    訂立「中央研究院近代史研究所空調改修工程契約」、90年
    10月31日訂立「三軍總醫院汀州院區○○○路拆除及保溫工
    程契約」及91年8月14日訂立「國防大學國防醫學院大樓送
    風機控制工程契約」，承包各項工程。其中91年8月14日工
    程契約，印花稅票均未註銷，金額計2780元；90年3月23日
    契約則貼有100元面額之印花稅票共50張，金額計5000元，
    票面所蓋銷花專用的「印花」字戳，有泡水過後的水漬漫開
    跡象，且蓋在印花稅票邊的騎封章，齒紋無法合致；90年9
    月7日契約，印花稅票邊緣的騎封章齒紋無法合致，票面戳記
    有重疊印文，金額計2440元；90年10月31日契約上貼印花稅
    票之跡象同前開90年9月7日契約，金額為500元，此經本院
    於94年6月22日準備程序當庭逐一勘驗契約原本屬實，載明
    筆錄可稽，並有上開4份契約原本上印花稅票影本附於原處
    分卷可明。足徵上開4份契約中，91年8月14日工程契約上印
    花稅票均未註銷，其餘工程契約所貼用之印花稅票皆為揭下
    重用，業已違反印花稅法第10條及第11條之規定。原告主張
    上開印花稅票上所呈現之跡象，乃使用過於頻繁，甚至用於
    工地現場，造成污損、模糊等不清楚所致云云，諉無可採。
    原告違章事實明確，被告依法補徵印花稅及科以處罰，自屬
    有據。至原告爭執印花稅檢查報告表上之簽章非其所為，是
    否屬實已於本件不生影響，自無庸予以審酌。
六、從而，原處分於法並無違誤，訴願決定予以維持，亦無不合
    ，原告仍執前詞，訴請撤銷原處分及訴願決定，為無理由，
    應予駁回。又本件為簡易訴訟事件，爰不經言詞辯論，逕為
    判決，併予敘明。
據上論結，本件原告之訴為無理由，爰依行政訴訟法第98條第3
項前段、第233條第1項、第236條，判決如主文。
中　　華　　民　　國　　94　　年　 　7　　月　 20  　 日
                                第七庭法  官　李　玉　卿
上為正本係照原本作成。
本件以訴訟事件所涉及之法律見解具有原則性者為限，始得於本
判決送達後20日內向本院提出上訴狀並表明上訴理由，如已於本
判決宣示後送達前提起上訴者，應於判決送達後20日內補具上訴
理由（均按他造人數附繕本），且經最高行政法院許可後方得上
訴。
中　　華　　民　　國　　94　　年　　 7　　月　  20　　日
                                      書記官  林  苑  珍
